臺灣高等法院刑事裁定
110年度抗字第453號
抗  告  人  
即  受刑人  詹智全




上列抗告人即受刑人因聲請定其應執行刑案件，不服臺灣新竹地
方法院110年度聲字第165號，中華民國110年2月19日裁定，提起
抗告，本院裁定如下：
　　主　文
抗告駁回。
　　理　由
一、按裁判確定前犯數罪者，併合處罰之；數罪併罰，有二裁判
    以上者，依刑法第51條之規定，定其應執行之刑；宣告多數
    有期徒刑者，於各刑中之最長期以上，各刑合併之刑期以下
    ，定其刑期，但不得逾30年，刑法第50條第1項前段、第
　　53條、第51條第5款分別定有明文。次按法律上屬於自由裁
    量事項，尚非概無法律性之拘束，在法律上有其外部界限及
    內部界限。前者法律之具體規定，使法院得以具體選擇為適
    當裁判，此為自由裁量之外部界限。後者法院為自由裁量時
    ，應考量法律之目的，法律秩序之理念所在，此為自由裁量
    之內部界限。法院為裁判時，兩者均不得有所踰越（最高法
    院92年度台非字第187號判決意旨參照）。又對於定應執行
    刑之案件，法院所為刑之酌定，本屬實體法上賦予法院依個
    案自由裁量之職權，如所為裁量未逾法定範圍（即各刑中之
    最長期以上、各刑合併之刑期以下之法定範圍內），且無濫
    權情形，即無違法可言（最高法院101年度台抗字第463 號
    裁定意旨參照）。次按數罪併罰之案件，其各罪判決均係宣
    告刑，並非執行刑，縱令各案中一部分犯罪之宣告刑在形式
    上已經執行，仍應依法聲請犯罪事實最後判決之法院裁定，
    然後再依所裁定之執行刑，換發指揮書併合執行，其前已執
    行之有期徒刑部分，僅應予扣除而不能認為已執行完畢，在
    所裁定之執行刑尚未執行完畢前，各案之宣告刑不發生執行
    完畢之問題（最高法院90年度台非字第340號、95年度台非
    字第320號判決同此意旨）。是經法院以判決或裁定定其數
    罪之應執行刑確定者，該數罪所定之應執行刑尚未全部執行
    完畢，則其他已執行完畢之數罪仍應視為未執行完畢。
二、本件抗告人即受刑人詹智全（下稱抗告人）因竊盜等罪，經
    臺灣桃園地方法院（下稱桃園地院）及原審法院分別判處如
    附表所示之刑確定在案，而如附表編號2至25所示之罪，係
    在附表編號1所示之罪判決確定日即民國108年5月5日前所犯
    。檢察官聲請依刑法第53條、第51條第5款就附表所示之罪
    定應執行刑，自屬正當，考量抗告人犯罪情節、行為次數，
    對於抗告人所犯數罪為整體非難評價及刑法量刑公平正義理
    念之內部限制，復權衡審酌抗告人之責任與整體刑法目的及
    相關刑事政策，認原裁定所定應執行刑有期徒刑6年，係在
    各宣告刑之最長期（1年）以上，各刑合併之刑期（11年8月
    ）以下，況抗告人所犯附表編號1至21所示之罪，前經桃園
    地院以109年度聲字第1132號判決應執行有期徒刑7年2月；
    附表編號23至25所示之罪，前經原審法院以109年度竹簡字
    第962號判決應執行有期徒刑4月，有上開刑事判決附卷可稽
    ，原審定應執行刑為有期徒刑7年8月，合於刑法第51條第5
    款規定所定之外部界限及內部性界限，復無違反比例、平等
    諸原則之裁量權濫用情形，應屬妥適。
三、抗告意旨略以：受刑人所犯之罪皆屬微罪罪名。按法律上屬
    自由裁量事項，並非概無法律性拘束，於法律上仍受外部界
    限及內部界限所限制，前者為法律之具體規定，使法院得以
    具體選擇適當之裁判，後者則為法院為自由裁量時應考量法
    律之目的、法律秩序之理念所在，法院裁判時二者不得逾越
    。在數罪併罰有二裁判以上者，依刑法第50條規定定其應執
    行刑之案件，法院所謂刑之酌定，固屬自由裁量事項，然仍
    應受法律之內部界限及外部界限之拘束（最高法院97年度台
    抗字第513號裁定意旨參照）。又法院所規定範圍之外部界
    限外，尚應受比例原則、公平正義原則之規範，且目前現階
    段之刑事政策，非只實現以往應報主義之觀念，尤重在教化
    功能（本院98年度抗字第634號裁定意旨參照）。又依臺灣
    新北地方法院（下稱新北地院）106年度聲字第2281號裁定
    、本院99年度抗字第229號、104年度抗字第64號裁定、最高
    法院98年度台上字第6192號裁定、臺灣基隆地方法院（下稱
    基隆地院）96年度易字第538號判決意旨，均有為避免責任
    非難過度評價及行為人預防需求，抗告人觸犯法益，對社會
    危害輕微，大部分為侵害自己健康，原裁定所為裁定顯違反
    比例原則，請求酌定較低妥適之刑期，給予受刑人自新之機
    會云云。查原審裁定業已審酌受刑人犯罪之情節及行為次數
    ，對於受刑人所犯數罪為整體評價，並給予抗告人適度之刑
    罰折扣，其酌定之應執行刑，符合法律授與裁量權之目的，
    並未悖於法律秩序之理念，亦符合法規範之目的，核無違反
    內部性界限之情形；復觀諸各該確定判決，抗告人於附表編
    號1至7、14、16、18、19、22均犯竊盜罪；附表編號8至13
    均為施用第一級毒品、第二級毒品；附表編號15為轉讓禁藥
    ；附表編號17、20、21、23至25均為詐欺罪，顯見其輕忽法
    律，未深切悔改其犯行，自不宜給予過度之刑罰優惠，原審
    在上開範圍內，綜合斟酌受刑人犯罪行為之不法與罪責程度
    ，及對其施以矯正之必要性，對抗告人所犯附表所示之罪再
    給予適度之刑罰折扣，而裁定如前述之應執行刑，難認有失
    權衡意義而有裁量權濫用之情形，是原審裁量權之行使，顯
    未悖於法律秩序之理念，自符合法規範之目的，亦無違反內
    部性界限之可言。抗告意旨所指上開各案所定之應執行刑，
    係法官酌量個案情形之結果，然各案情節不同，並無相互拘
    束之效力，自難比附攀引他案量刑而指摘原裁定不當，是其
    請求重新裁定亦非有據，且上開各案之定應執行刑結果，係
    酌量個案情形不同而為裁量，是原法院未採為本件定應執行
    刑結果，難謂即有與罪罰相當原則不符、過度非難，或認與
    刑事政策相違之情。綜上所述，抗告人執上情節指摘原裁定
    不當，為無理由，應予駁回。
四、據上論結，應依刑事訴訟法第412條，裁定如主文。　
中　　華　　民　　國　　110 　年　　3 　　月　  26　　日
                  刑事第九庭  審判長法　官  潘翠雪
                                    法　官  陳俞婷
                                    法　官  俞秀美
以上正本證明與原本無異。
如不服本裁定，應於收受送達後五日內向本院提出抗告狀。
                                    書記官  廖純瑜
中　　華　　民　　國　　110 　年　　3 　　月　　29　　日
附表：
編號  1 2 3 罪名  竊盜 竊盜 竊盜 宣告刑  有期徒刑8月 有期徒刑7月 有期徒刑7月 犯罪日期  107/08/15 9時許 107/07/04 下午某時 107/07/05 下午某時 偵查(自訴)機關 年度案號  新竹地檢108年度偵緝字第98號、108年度偵字第839號 新竹地檢107年度偵 字第9733號 新竹地檢107年度偵 字第9733號 最後 事實審 法院 臺灣新竹地方法院  臺灣新竹地方法院  臺灣新竹地方法院  案號 108年度易字第237號 107年度易字第1126號 107年度易字第1126號  判決日期 108/04/09     108/03/08      108/03/08 確定 判決 法院  臺灣新竹地方法院  臺灣新竹地方法院  臺灣新竹地方法院  案號 108年度易字第237號 107年度易字第1126號 107年度易字第1126號  判決確定日期 108/05/05     108/03/08      108/03/08 是否為得易科罰金之案件  否 否 否 備註  新竹地檢108年度執字第2760號（109年執更助字第132號） 新竹地檢108年度執字第3302號（109年執更助字第132號）     編號2至4應執行有期徒刑1年3月    編號1至21應執行有期徒刑7年2月（臺灣桃園地方法院109年度聲字第1132號裁定）   
編號  4 5 6 罪名  竊盜 攜帶凶器竊盜 攜帶凶器竊盜 宣告刑  有期徒刑7月 有期徒刑7月 有期徒刑7月 犯罪日期  107/07/24某時 107/08/16凌晨2時許 107/08/20凌晨1時54分許 偵查(自訴)機關 年度案號  新竹地檢107年度偵 字第9733號 新竹地檢107年度偵 字第8907號 新竹地檢107年度偵 字第8907號 最後 事實審 法院 臺灣新竹地方法院 臺灣新竹地方法院 臺灣新竹地方法院  案號 107年度易字第1126號 107年度易字第1049號 107年度易字第1049號  判決日期 108/03/08 108/03/28      108/03/28 確定 判決 法院 臺灣新竹地方法院 臺灣新竹地方法院 臺灣新竹地方法院  案號 107年度易字第1126號 107年度易字第1049號 107年度易字第1049號  判決確定日期     108/03/08 108/06/17      108/06/17 是否為得易科 罰金之案件  否 否 否 備 註  新竹地檢108年度執字第3302號（109年執更助字第132號） 新竹地檢108年度執字第3650號（109年執更助字第132號）    編號2至4應執行有期徒刑1年3月 編號5、6應執行有期徒刑10月    編號1至21應執行有期徒刑7年2月（臺灣桃園地方法院109年度聲字第1132號裁定）   
編號  7 8 9 罪名  竊盜 毒品危害防制條例 毒品危害防制條例 宣告刑  有期徒刑3月 有期徒刑1年 有期徒刑1年 犯罪日期  107/08/13凌晨某時許 107/06/26 15時50分許採尿時起回溯26小時內之某時 107/07/16 11時49分許採尿時起回溯26小時內之某時 偵查(自訴)機關 年度案號  新竹地檢107年度偵 字第8907號 新竹地檢107年度毒偵字第1894、2031、2036號 新竹地檢107年度毒偵字第1894、2031、2036號 最後 事實審 法院 臺灣新竹地方法院 臺灣新竹地方法院 臺灣新竹地方法院  案號 107年度易字第1049號 108年度訴字第184號 108年度訴字第184號  判決日期 108/03/28 108/05/01 108/05/01 確定 判決 法院 臺灣新竹地方法院 臺灣新竹地方法院 臺灣新竹地方法院  案號 107年度易字第1049號 108年度訴字第184號 108年度訴字第184號  判決確定日期 108/06/17 108/05/27     108/05/27 是否為得易科 罰金之案件  是 否 否 備 註  新竹地檢108年度執字第3651號（109年執更助字第132號） 新竹地檢108年度執字第3720號（109年執更助字第132號）     編號8至10應執行有期徒刑1年6月    編號1至21應執行有期徒刑7年2月（臺灣桃園地方法院109年度聲字第1132號裁定）   
編號          10 11 12 罪名  毒品危害防制條例 毒品危害防制條例 毒品危害防制條例 宣告刑  有期徒刑1年 有期徒刑6月 有期徒刑6月 犯罪日期  107/08/21 1時許 107/06/26 15時50分許採尿起回溯96小時內之某時 107/07/16 11時49分許採尿時起回溯96小時內之某時 偵查(自訴)機關 年度案號  新竹地檢107年度毒偵字第1894、2031、2036號 新竹地檢107年度毒偵字第1894、2031、2036號 新竹地檢107年度毒偵字第1894、2031、2036號 最後 事實審 法院 臺灣新竹地方法院 臺灣新竹地方法院 臺灣新竹地方法院  案號 108年度訴字第184號 108年度訴字第184號 108年度訴字第184號  判決日期     108/05/01     108/05/01      108/05/01 確定 判決 法院 臺灣新竹地方法院 臺灣新竹地方法院 臺灣新竹地方法院  案號 108年度訴字第184號 108年度訴字第184號 108年度訴字第184號  判決確定日期     108/05/27     108/05/27      108/05/27 是否為得易科 罰金之案件  否 是 是 備 註  新竹地檢108年度執字第3720號（109年執更助字第132號） 新竹地檢108年度執字第3721號（109年執更助字第132號）    編號8至10應執行有期徒刑1年6月 編號11至13應執行有期徒刑9月    編號1至21應執行有期徒刑7年2月（臺灣桃園地方法院109年度聲字第1132號裁定）   
編號          13 14 15 罪名  毒品危害防制條例 侵入住宅竊盜 藥事法 宣告刑  有期徒刑6月 有期徒刑7月 有期徒刑3月 犯罪日期  107/08/21 1時10分許 107/11/21 9時許 107/11月間某日中午 偵查(自訴)機關 年度案號  新竹地檢107年度毒偵字第1894、2031、2036號 新竹地檢108年度偵 字第3362、3423、4063、4130號 新竹地檢108年度偵 字第3362、3423、4063、4130號 最後 事實審 法院 臺灣新竹地方法院 臺灣新竹地方法院 臺灣新竹地方法院  案號 108年度訴字第184號 108年度訴字第408號 108年度訴字第408號  判決日期     108/05/01 108/07/09     108/07/09 確定 判決 法院 臺灣新竹地方法院 臺灣新竹地方法院 臺灣新竹地方法院  案號 108年度訴字第184號 108年度訴字第408號 108年度訴字第408號  判決確定日期     108/05/27     108/08/05     108/08/05 是否為得易科 罰金之案件  是 否 否 備 註  新竹地檢108年度執字第3721號（109年執更助字第132號） 新竹地檢108年度執字第4687號（109年執更助字第132號）    編號11至13應執行有期徒刑9月     編號1至21應執行有期徒刑7年2月（臺灣桃園地方法院109年度聲字第1132號裁定）   
編號          16 17 18 罪名  竊盜 詐欺 竊盜 宣告刑  有期徒刑3月 有期徒刑3月 有期徒刑3月 犯罪日期  107/08/12 23時25分許 107/09/29～107/10/04 107/11/16 21時30分許 偵查(自訴)機關 年度案號  新竹地檢108年度偵 字第3362、3423、4063、4130號 新竹地檢108年度偵 字第3362、3423、4063、4130號 新竹地檢108年度偵 字第3362、3423、4063、4130號 最後 事實審 法院 臺灣新竹地方法院 臺灣新竹地方法院 臺灣新竹地方法院  案號 108年度訴字第408號 108年度訴字第408號 108年度訴字第408號  判決日期     108/07/09     108/07/09     108/07/09    確定 判決 法院 臺灣新竹地方法院 臺灣新竹地方法院 臺灣新竹地方法院  案號 108年度訴字第408號 108年度訴字第408號 108年度訴字第408號  判決確定日期     108/08/05     108/08/05     108/08/05 是否為得易科 罰金之案件  是 是 是 備 註  新竹地檢108年度執字第4688號（109年執更助字第132號）     編號16至18應執行有期徒刑7月。 編號1至21應執行有期徒刑7年2月（臺灣桃園地方法院109年度聲字第1132號裁定）   
編號          19 20 21 罪名  竊盜 詐欺 詐欺 宣告刑  有期徒刑5月 有期徒刑3月 有期徒刑4月 犯罪日期  107/08/29凌晨0時55分許 107/08/31凌晨3時58分許 107/08/31凌晨3時58分至6時間某時 偵查(自訴)機關 年度案號  桃園地檢108年度偵 字第5645號 桃園地檢108年度偵 字第5645號 桃園地檢108年度偵 字第5645號 最後 事實審 法院 臺灣桃園地方法院 臺灣桃園地方法院 臺灣桃園地方法院  案號 108年度審易字第1719號 108年度審易字第1719號 108年度審易字第1719號  判決日期 108/10/09     108/10/09     108/10/09 確定 判決 法院 臺灣桃園地方法院 臺灣桃園地方法院 臺灣桃園地方法院  案號 108年度審易字第1719號 108年度審易字第1719號 108年度審易字第1719號  判決確定日期 108/11/11     108/11/11     108/11/11 是否為得易科 罰金之案件  是 是 是 備 註  桃園地檢108年度執字第17443號（109年執更助字第132號）     編號19至21應執行有期徒刑10月。 編號1至21應執行有期徒刑7年2月（臺灣桃園地方法院109年度聲字第1132號裁定）   
編號          22  23 24 罪名  竊盜 詐欺 詐欺 宣告刑  有期徒刑3月 有期徒刑2月 有期徒刑2月 犯罪日期  107/11/20凌晨0時42分許 107/09/08 5時17分許 107/09/08 5時25分至26分許 偵查(自訴)機關 年度案號  新竹地檢109年度偵 字第599號 新竹地檢109年度偵 字第8193號 新竹地檢109年度偵 字第8193號 最後 事實審 法院 臺灣新竹地方法院 臺灣新竹地方法院 臺灣新竹地方法院  案號 109年度竹簡字第637號 109年度竹簡字第962號 109年度竹簡字第962號  判決日期 109/08/28 109/10/30     109/10/30 確定 判決 法院 臺灣新竹地方法院 臺灣新竹地方法院 臺灣新竹地方法院  案號 109年度竹簡字第637號 109年度竹簡字第962號 109年度竹簡字第962號  判決確定日期 109/09/29 109/11/25     109/11/25 是否為得易科 罰金之案件  是 是 是 備 註  新竹地檢109年度執字第5450號 新竹地檢110年度執字第335號     編號23至25應執行有期徒刑4月  
編號          25    罪名  詐欺   宣告刑  有期徒刑2月   犯罪日期  107/09/08 5時42分許   偵查(自訴)機關 年度案號  新竹地檢109年度偵 字第8193號   最後 事實審 法院 臺灣新竹地方法院    案號 109年度竹簡字第962號    判決日期 109/10/30   確定 判決 法院 臺灣新竹地方法院    案號 109年度竹簡字第962號    判決確定日期     109/11/25   是否為得易科 罰金之案件  是   備 註  新竹地檢110年度執字第335號     編號23至25應執行有期徒刑4月